# 请教陈版，在审专利问题

提问人：贝壳要喝水 时间：2014-08-14 22:33:14
某公司委托关联单位开发专利技术，合同金额 500 万元，目前该专利技术已按照合同约定完成并移交给委托方，委托方已经申请专利，目前处于进入实审阶段，请问这时应在哪个报表科目反映该专利，是其他长期资产还是预付账款或开发支出？

回答人：chenyiwei
该技术目前是否已经实际由委托方使用，即是否成功申请专利不影响委托方自身对该技术的使用？如果是，则建议列报为无形资产并开始摊销；反之建议列报为开发支出。